【裁判字號】    90,訴,174
【裁判日期】    900725
【裁判案由】    違反毒品危害防制條例
【裁判全文】
臺灣基隆地方法院刑事判決                            九十年度訴字第一七四號
    公  訴  人  臺灣基隆地方法院檢察署檢察官
    被      告  丙○○
右列被告因違反毒品危害防制條例案件，經檢察官提起公訴（九十年度偵字第二四七
號），本院判決如左：
    主  文
丙○○連續轉讓第一級毒品，處有期徒刑壹年陸月。
    事  實
一、丙○○曾因違反麻醉藥品管理條例等案件，經法院分別判處有期徒刑四年、九月
    確定，接續執行至民國八十九年三月十六日縮短刑期假釋出監付保護管束，指揮
    書執畢日係九十一年六月四日，現仍在假釋期間（不構成累犯）。丙○○基於概
    括之犯意，自八十九年十月間起，至同年十二月十七日止，在其女友乙○○位於
    基隆市○○路○段一四七號之六號七樓住處，連續多次無償提供第一級毒品海洛
    因予乙○○施用；嗣丙○○承前轉讓第一級毒品海洛因之犯意，復於八十九年十
    二月十三日、十四日，連續兩次在基隆市○○路郵局前之天橋下，無償提供第一
    級毒品海洛因予友人丁○○施用。
二、案經內政部警政署基隆港務警察所報告臺灣基隆地方法院檢察署檢察官偵查起訴
    。
    理  由
一、訊據被告丙○○矢口否認有何轉讓第一級毒品海洛因之犯行，辯稱伊與乙○○係
    男女朋友關係，伊曾提供乙○○戒絕毒癮之藥丸，但從未提供海洛因予乙○○施
    用，丁○○因時常向伊借錢而遭伊責罵，始設詞誣陷，伊並未轉讓海洛因予丁○○施用，至警訊中坦承犯案係因警察甲○○表示春安期間要爭取績效要伊配合云
    云。然查：
  (一)被告初於警訊中坦承自八十九年十月間起至同年十二月十七日止，連續多次轉讓
    第一級毒品海洛因予同居女友乙○○施用，核與證人乙○○於警訊中證稱：「因
    為我是他（指被告）的女友所以他才提供給我施用」、「都是丙○○將海洛因放
    在香煙中讓我吸用的」、「最後一次施用是在八十九年十二月十七日十六時左右
    施用」等情相符；另證人丁○○於本院調查中結證稱：「他（指被告）確實有給
    我海洛因，但是是我向他要的，他沒有向我收錢，只給我二次，每次給的量只夠
    施用一次，時間是八十九年十二月十三日、十四日下午，地點是在安樂路郵局前
    天橋下給我的」（本院九十年四月十二日訊問筆錄參照）等情明確，且自證人丁○○證稱：「（為何剛剛否認被告丙○○提供海洛因給你？）因為他是看在朋友
    份上才給我海洛因，我不想害他」等語，核與證人乙○○於警訊中證稱被告不忍
    心看朋友毒癮發作，所以還是將毒品給朋友之情大致相符，足認證人之證述應屬
    實在。
  (二)證人乙○○雖於偵查中改稱被告並未提供海洛因予彼施用，然無法交代翻異前詞
    之具體事由，參以被告亦自承其與乙○○原係男女朋友，曾同居過等語（本院九
    十年四月十二日訊問筆錄參照），則被告於交往同居期間，無償轉讓海洛因予女
    友乙○○施用，亦屬合乎情理之事。至被告辯稱警訊中自白係為配合警方辦理春
    安專案績效所為，然此為證人甲○○（原基隆港務警察所警員，現任臺中縣警察
    局豐原分局刑事組偵查員）於本院調查中結證否認明確（本院九十年五月二十四
    日訊問筆錄參照），衡諸轉讓第一級毒品係最輕本刑一年有期徒刑之重罪，豈有
    因配合警方績效即為自白犯行之理？至被告雖另以證人丁○○曾向伊借錢遭拒而
    心生怨恨為不實指訴，然觀諸證人丁○○經本院隔離訊問時，初曾否認被告轉讓
    海洛因予彼施用，迴護被告之心至為昭然，嗣經本院提示警訊及偵查筆錄後，始
    供承被告確有前開犯行，足認應無被告所稱設詞誣陷之可能。
  (三)又被告與證人乙○○經警採集尿液送驗，均在尿液中驗出有施用毒品海洛因之嗎
    啡陽性反應，有基隆市衛生局檢驗成績書二紙存卷可按，被告與證人乙○○前更
    因此接受觀察勒戒，被告目前則接受強制戒治中，足見被告與乙○○同居期間確
    有施用海洛因之事實，則被告辯稱伊係提供戒毒藥丸予乙○○乙節，顯係事後杜
    撰之不實辯解，殊無足採。
  (四)綜右各情，被告所辯均不足採，本件事證明確，被告犯行堪可認定，應依法論科
    。
二、查海洛因為毒品危害防制條例第二條第二項第一款所稱之第一級毒品。核被告所
    為，係犯同條例第八條第一項之轉讓第一級毒品罪。其持有海洛因之低度行為，
    應為其轉讓海洛因之高度行為所吸收，不另論罪。被告先後多次非法轉讓海洛因
    予乙○○、丁○○之犯行，時間緊接，犯罪構成要件相同，顯係基於概括犯意反
    覆為之，為連續犯，應依刑法第五十六條規定以一罪論，並加重其刑。被告前雖
    有事實欄所示罪刑，然係於前案假釋期間內再犯本案，核無刑法第四十七條累犯
    加重事由之適用，公訴人就此顯有誤會，併此敘明。爰審酌被告有施用毒品前科
    之不良素行，此有臺灣高等法院被告全國前案紀錄表一紙存卷可按，轉讓毒品造
    成毒品氾濫，影響國民健康甚鉅，惟無償轉讓毒品對象僅係自己同居女友及友人
    ，及其轉讓之次數與份量尚非龐大，併其犯後並無悔悟等一切情狀，量處如主文
    所示之刑示懲。
三、據上論斷，應依刑事訴訟法第二百九十九條第一項前段，毒品危害防制條例第八
    條第一項，刑法第十一條前段、第五十六條，判決如主文。
本案經檢察官林明志到庭執行職務。
中      華      民      國    九十      年      七      月    二十五    日
                                  臺灣基隆地方法院刑事第二庭
                                      審判長法  官    邱志平
                                            法  官    林玉珮
                                            法  官    楊皓清
右正本證明與原本無異。
對於本件判決如有不服，應於收受送達後十日內，向本院提出上訴書狀，上訴於臺灣
高等法院，並按他造當事人之人數附具繕本。
                                            書記官    邱李和
中      華      民      國    九十      年      七      月    二十六    日
附錄論罪法條
毒品危害防制條例第八條第一項：
一  轉讓第一級毒品者，處一年以上七年以下有期徒刑，得併科新臺幣一百萬元以下
    罰金。


司法院資訊處製作；財團法人民間司法改革基金會備份。
